【裁判字號】    89,易,3590
【裁判日期】    891206
【裁判案由】    恐嚇
【裁判全文】
臺灣臺中地方法院刑事判決                        八十九年度易字第三五九號
    公  訴  人  臺灣臺中地方法院檢察署檢察官
    被      告  丙○○
右列被告因恐嚇案件，經檢察官提起公訴（八十九年度偵字第一四五四二號），本院
判決如左：
    主  文
丙○○連續以加害生命之事，恐嚇他人，致生危害於安全，累犯，處有期徒刑壹年。
扣案之改造玩具手槍（含彈匣）壹把（槍枝管制編號：0000000000）、改
造玩具子彈伍顆，均沒收。
    事  實
一、丙○○曾於民國（下同）八十年間，因麻醉藥品管理條例案件，經本院判處有期
    徒刑八年確定，復因妨害兵役條例案，經本院判處有期徒刑四月減為有期徒刑二
    月，上訴後經臺灣高等法院臺中分院駁回上訴而確定，經送監接續執行後，於八
    十四年十二月十四日假釋出監，於八十八年四月十三日假釋期滿執行完畢，猶不
    知悔改，於八十九年六月十五日下午十時五分左右，基於概括之犯意，攜帶無殺
    傷力之改造玩具手槍（含彈匣）一把（槍枝管制編號：0000000000）
    及改造玩具子彈五顆，前往台中縣大里市○○路○段七十三之一號「中日超商」
    內，先將改造玩具手槍置放在櫃檯上，再持槍指向店員甲○○，以此加害生命之
    事恐嚇甲○○，並質問：「你為什麼前天星期二放假，沒有告知，你知不知道我
    很喜歡你」等語，甲○○見狀害怕之餘隨即打內線電話通知老闆乙○○，丙○○
    隨即進入櫃台內，取出改造玩具子彈一顆贈送予甲○○，並在店內開一槍打中香
    煙盒，致生危害於甲○○之安全；乙○○自監視器發現上情，立即打電話報警，
    並下樓規勸丙○○有事到外面講，詎料丙○○一到店外，即承前開犯意，持上開
    改造玩具手槍抵住乙○○頭部左太陽穴，揚言：「有本事你繼續在這裡開店試試
    看」等語，並動手打乙○○腹部（未成傷），以此加害生命之事恐嚇乙○○，使
    乙○○因而心生畏懼，足生危害於安全。嗣乙○○趁隙求助在旁之友人林宗立，
    合力將丙○○之槍奪下，乙○○叫林宗立將該改造玩具手槍拿走，其後丙○○之
    朋友董治偉將該槍丟入台中縣大里市○○路○段七十三之五號門前騎樓之垃圾桶
    內，適警方抵達現場查獲丙○○，並在前開垃圾桶內扣得丙○○所有供上開恐嚇
    甲○○、乙○○所用無殺傷力之改造玩具手槍（含彈匣）一把、改造玩具子彈五
    顆。
二、案經台中縣警察局霧峰分局報由臺灣臺中地方法院檢察署檢察官偵查起訴。
    理  由
一、訊據被告丙○○除辯稱：伊未開槍射香煙及出手毆被害人乙○○等語外，對於其
    餘事實均坦承不諱，經查：右揭被告坦承部分之事實核與被害人甲○○、乙○○
    分別於警、偵訊中指述之情節及證人林宗立、董治偉於警訊中所證述之情節相符
    ，復有無殺傷力之改造玩具手槍（含彈匣）一把（槍枝管制編號：000000
    0000）及改造玩具子彈五顆扣案可資佐證。足見被害人甲○○、乙○○之指
    述，尚非子虛。次按，被告確有開槍射擊前開「中日超商」內開槍射中香煙及在
    該店外有出手毆打被害人乙○○等情，業據被害人甲○○、乙○○分別於警、偵
    訊中指述甚詳互核相符，被告空言否認，顯係事後卸責飾詞，自不足採信。本件
    事證明確，被告之前開犯行，已足以證明。
二、核被告之所為，係犯刑法第三百零五條之恐嚇罪。被告先後二次之恐嚇行為，時
    間緊接，所犯構成要件相同，顯係基於概括犯意反覆而為，為連續犯，應依刑法
    第五十六條規定，論以一罪，並加重其刑。又被告曾於八十年間，因麻醉藥品管
    理條例案件，經本院判處有期徒刑八年確定，復因妨害兵役條例案，經本院判處
    有期徒刑四月減為有期徒刑二月，上訴後經臺灣高等法院臺中分院駁回上訴而確
    定，經送監接續執行後，於八十四年十二月十四日假釋出監，於八十八年四月十
    三日假釋期滿執行完畢等情，有臺灣高等法院被告全國前案紀錄表在卷可憑，其
    於有期徒刑執行完畢後五年內，再犯本件有期徒刑以上之罪，為累犯，應依刑法
    第四十七條規定，加重其刑，並依法遞加之。爰審酌被告犯罪之動機、目的、手
    段、品行、智識程度、持酷似真槍之改造玩具手槍指向及抵住被害人之身體、造
    成被害人心靈上極大之恐懼、所生危害程度非輕及其犯罪後之態度等一切情狀，
    量處如主文第一項所示之刑。扣案之改造玩具手槍（含彈匣）一把（槍枝管制編
    號：0000000000）及改造玩具子彈五顆，雖無殺傷力，惟係被告所有
    且係供本件犯罪所用之物等情，業據被告供明在卷，爰依刑法第三十八條第一項
    第二款之規定，宣告沒收之。
據上論斷，應依刑事訴訟法第二百九十九條第一項前段，刑法第五十六條、第三百零
五條、第四十七條、第三十八條第一項第二款，罰金罰鍰提高標準條例第一條前段，
判決如主文。
中    華    民    國      八十九      年      十二      月      六      日
                                        法  官    李  國  增
右正本證明與原本無異。
如不服本判決，應於送達後十日內向本院提出上訴狀（須附繕本），上訴於台灣高等
法院台中分院。
                                        書記官
中    華    民    國      八十九      年      十二      月      六      日
附錄法條：
刑法第三百零五條：
以加害生命、身體、自由、名譽、財產之事，恐嚇他人致生危害於安全者，處二年以
下有期徒刑、拘役或三百元以下罰金。


司法院資訊處製作；財團法人民間司法改革基金會備份。
